---
title: "Анализ поведения схожих критериев"
author: "Шадриков А. А."
date: "28.09.2014"
output: html_document
---

Задаём параметры экспериментов:
```{r}
m1 = 0
s1 = 1
m2 = 0
s2 = seq(0.5, 2, 0.01)
n = 5:50
nexp = 300
```

Определим функцию, которая по выборкам возвращает результаты тестов:
```{r}
my_test <- function(c, s){
  x1 <- rnorm(c, m1, s1)
  x2 <- rnorm(c, m2, s)
  r1 <- var.test(x1, x2)$p.value
  p1 <- runif(1) > r1
  r2 <- ansari.test(x1, x2)$p.value
  p2 <- runif(1) > r2
  return(c(r1, r2, p1, p2))
}
```

А также функцию, усредняющую результаты экспериментов:
```{r}
test_mean <- function(c, s, nexp){
  r <- replicate(nexp, my_test(c, s))
  return(apply(r, 100, mean))
}
```

Проводим эксперименты:
```{r}
r_once <- matrix(unlist(lapply(s2, function(s) lapply(n, function(c) test_mean(c, s, 1)))), nrow=4)
r1_once = matrix(r_once[1,], nrow=length(s2))
r2_once = matrix(r_once[2,], nrow=length(s2))
p1_once = matrix(r_once[3,], nrow=length(s2))
p2_once = matrix(r_once[4,], nrow=length(s2))
r <- matrix(unlist(lapply(s2, function(s) lapply(n, function(c) test_mean(c, s, nexp)))), nrow=4)
r1 = matrix(r[1,], nrow=length(s2))
r2 = matrix(r[2,], nrow=length(s2))
p1 = matrix(r[3,], nrow=length(s2))
p2 = matrix(r[4,], nrow=length(s2))
```

Результаты экспериментов:

```{r, echo=FALSE}
library(package = "lattice")

grid <- expand.grid(x=n, y=s2)
levelplot(r1_once~x*y, grid, xlab="n", ylab="sigma_2", main="p-value for one experiment with Fisher test", caption="MY")

levelplot(r1~x*y, grid, xlab="n", ylab="sigma_2", main="p-value for Fisher test (mean for 100 experiments)")
levelplot(r2~x*y, grid, xlab="n", ylab="sigma_2", main="p-value for Ansari-Bradley test (mean for 100 experiments)")


levelplot(p1~x*y, grid, xlab="n", ylab="sigma_2", main="Power estimates for AFisher test")
levelplot(p2~x*y, grid, xlab="n", ylab="sigma_2", main="Power estimates for Ansari-Bradley test")
```

Из графиков видна схожесть критериев.
Они оба достаточно уверенно отвергают нулевую гипотезу при разности $\sigma_2 - \sigma_1$ порядка 0.2-0.4 (в зависимости от размера выборок, чем больше выборка, тем больше мощность при фиксированном $\sigma_2$).
